【裁判字號】    95,中交簡上,749
【裁判日期】    951206
【裁判案由】    公共危險
【裁判全文】
臺灣臺中地方法院刑事判決         95年度中交簡上字第749號
上  訴  人  臺灣臺中地方法院檢察署檢察官
被      告  甲○○
上上訴人因公共危險案件，不服本院臺中簡易庭95年度中交簡字
第1358號中華民國95年8月16日第一審簡易判決（聲請案號：台
灣台中地方法院檢察署94年度撤緩偵字第244號），提起上訴，
本院判決如下：
    主    文
上訴駁回。
    犯罪事實及理由
一、本案經本院審理結果，認第一審簡易判決認事用法及量刑均
    無不當，應予維持，並引用第一審判決書記載之事實、證據
    及理由。
二、被告行為後，刑法業於民國九十四年一月七日修正，同年二
    月二日公布，於九十五年七月一日施行。刑法修正之比較新
    舊法，應就罪刑有關之共犯、未遂犯、想像競合犯、牽連犯
    、連續犯、結合犯，以及累犯加重、自首減輕暨其他法定加
    減原因（如身分加減）與加減例等一切情形，綜其全部罪刑
    之結果而為比較，最高法院九十五年五月二十三日九十五年
    度第八次刑庭會議決議可資參照。查：
    刑法第一百八十五條之三之公共危險罪，其法定刑定有三萬
    元以下之罰金刑，然被告行為後，於九十五年六月十四日增
    訂刑法施行法第一條之一，並規定：「中華民國九十四年一
    月七日刑法修正施行後，刑法分則編所定罰金之貨幣單位為
    新臺幣。九十四年一月七日刑法修正時，刑法分則編未修正
    之條文定有罰金者，自九十四年一月七日刑法修正施行後，
    就其所定數額提高為三十倍。但七十二年六月二十六日至九
    十四年一月七日新增或修正之條文，就其所定數額提高為三
    倍。」，且九十四年二月二日公布九十五年七月一日施行之
    刑法第三十三條第五款修正為：「主刑之種類如下：˙˙˙
    五、罰金：新臺幣一千元以上，以百元計算之」，是依修正
    後之法律，刑法第一百八十五條之三之公共危險罪，所得科
    處之罰金刑最高為新臺幣九萬元、最低為新臺幣一千元；而
    被告行為時適用之罰金罰鍰提高標準條例第一條前段規定：
    「依法律應處罰金、罰鍰者，就其原定數額得提高為二倍至
    十倍。但法律已依一定比率規定罰金或罰鍰之數額或倍數者
    ，依其規定」、現行法規所定貨幣單位折算新臺幣條例第二
    條規定：「現行法規所定金額之貨幣單位為圓、銀元或元者
    ，以新臺幣之三倍折算之」，及修正前刑法第三十三條第五
    款規定：「主刑之種類如下：˙˙˙五、罰金：一元以上」
    ，是依行為時之法律，刑法第一百八十五條之三之公共危險
    罪，所得科處之罰金刑最高分別為新臺幣九萬元，而最低為
    新臺幣三十元。因此，比較上述修正前、後之刑罰法律，自
    以被告行為時之舊法即依修正前刑法第三十三條第五款，並
    配合罰金罰鍰提高標準條例第一條前段，對被告較為有利。
    揆諸前揭最高法院決議及修正後刑法第二條第一項前段、但
    書規定之「從舊從輕」原則，綜其全部罪刑之比較，自應一
    體適用被告行為時之法律，即修正前刑法之相關規定及原罰
    金罰鍰提高標準條例第二條，現行法規所定貨幣單位折算新
    臺幣條例第二條規定，予以論處。
三、核被告所為，係犯刑法第一百八十五條之三服用酒類不能安
    全駕駛動力交通工具而駕駛罪。原審以被告罪證明確，適用
    刑法第一百八十五條之三、修正前第四十一條第一項前段，
    修正前罰金罰鍰提高標準條例第二條、現行法規所定貨幣單
    位折算新臺幣條例第二條等規定，量處被告拘役五十日，並
    諭知易科罰金之折算標準。雖檢察官以被告酒後駕車經測得
    呼氣中含酒精濃度為○．五八ＭＧ／Ｌ，濃度甚高，行車具
    有高度危險性，嚴重危及用路人之人身安全；原審僅判處拘
    役五十日，尚難達到警惕被告之效為由提起上訴，請求撤銷
    改判。然量刑之輕重，係事實審法院得依職權自由裁量之事
    項，茍已斟酌刑法第五十七條各款所列情狀而未逾越法定刑
    度，則不得遽指為違法，最高法院著有八十二年度臺上字第
    六六０九號、八十四年度臺上字第二六四九號、八十五年度
    臺上字第二六九九號等判決意旨可資參照。又刑罰之量定屬
    法院自由裁量之職權行使，但仍應審酌刑法第五十七條所列
    各款事由及一切情狀，為酌量輕重之標準，並非漫無限制，
    在同一犯罪事實與情節，如別無其他加重或減輕之原因，下
    級法院量定之刑，亦無過重或失輕之不當情形，則上級法院
    對於下級法院之職權行使，原則上應予尊重。被告本案所犯
    之刑法第一百八十五條之三之服用酒類不能安全駕駛動力交
    通工具而駕駛罪，其法定刑為「一年以下有期徒刑、拘役或
    三萬元以下罰金」，原審審酌被告之酒醉程度，仍駕駛汽車
    ，對往來人車安全造成相當之危險及因自後追撞結果，被告
    自白、酒精濃度等一切情狀，於法定刑度內量處被告拘役五
    十日，並諭知易科罰金之折算標準，難謂有何違法失當之處
    。蓋拘役刑屬自由刑，原審判決所處拘役雖諭知得易科罰金
    ，惟是否准予易科，執行檢察官仍應依修正前刑法第四十一
    條規定審酌，若被告無法繳納上開罰金，仍有遭受執行拘役
    ，拘束其人身自由之刑之可能，其量處拘役五十日，已足達
    於遏阻其再犯之目的。原審量刑尚無裁量權濫用、過重或失
    輕之不當或違法之處，上訴意旨指摘原判決量刑不當，並無
    理由，應予駁回。
四、被告甲○○經合法傳喚，無正當理由不到庭，爰不待其陳述
    逕行判決。
據上論斷，依刑事訴訟法第四百五十五條之一第一項、第三項、
第三百七十一條、第三百六十八條，判決如主文。
中    華    民    國    95    年    12  月    6    日
                  刑事第一庭    審判長法  官  張國忠
                                      法  官  陳思成
                                      法  官  黃松竹
上正本證明與原本無異。
不得上訴。
                                      書記官  董美惠
中    華    民    國    95    年    12  月    6    日


司法院資訊處製作；財團法人民間司法改革基金會備份。
